【裁判字號】    98,易,148
【裁判日期】    980407
【裁判案由】    竊盜
【裁判全文】
臺灣屏東地方法院刑事判決               98年度易字第148號
公  訴  人  臺灣屏東地方法院檢察署檢察官
被      告  乙○○
上列被告因竊盜案件，經檢察官提起公訴（98年度偵字第868 號
），被告於本院準備程序進行中，就被訴事實為有罪之陳述，經
本院告知簡式審判程序意旨，並聽取當事人之意見後，本院合議
庭裁定由受命法官獨任依簡式審判程序審理，判決如下：
    主  文
乙○○共同犯踰越安全設備竊盜罪，處有期徒刑陸月，如易科罰
金以新臺幣壹仟元折算壹日。
    事  實
一、乙○○與甲○○（由本院另行審結）共同意圖為自己不法所
    有，基於竊盜之犯意聯絡，於97年10月14日0 時10分許，相
    偕前往屏東縣屏東市○○路551 號丙○○住處前，由甲○○
    負責把風，乙○○則以攀爬該處鐵欄杆圍欄之方式侵入庭院
    （無故侵入他人附連圍繞土地部分未據告訴），進而徒手拔
    取植在該處之七里香3 株，乙○○、甲○○得手後旋即離開
    現場，並將竊得之七里香全數變現朋分花罄。嗣丙○○察覺
    遭竊後報警處理，始循線查獲上情。
二、案經屏東縣政府警察局屏東分局報告臺灣屏東地方法院檢察
    署檢察官偵查起訴。
    理  由
一、本件被告乙○○所犯係死刑、無期徒刑或最輕本刑為3 年以
    上有期徒刑以外之罪，亦非屬臺灣高等法院管轄第一審之案
    件，其於準備程序中就被訴事實為有罪之陳述，經本院告知
    簡式審判程序之旨，並聽取當事人意見後，本院合議庭依刑
    事訴訟法第273 條之1 第1 項為裁定，由受命法官獨任進行
    簡式審判程序。又簡式審判程序之證據調查，依刑事訴訟法
    第273 條之2 規定，不受同法第159 條第1 項審判外陳述排
    除之限制；再被告乙○○對於卷內各項證據亦不爭執證據能
    力，復無事證顯示有何違法取得或類此瑕疵之情，故卷內所
    列各項證據，自均有證據能力，合先敘明。
二、上揭犯罪事實，業據被告乙○○坦承不諱，核與同案被告甲○○於警詢時自承其等共犯本件竊盜之過程相合一致，並有
    證人即被害人丙○○證述遭竊情節可資佐證，以及案發地點
    現場照片4 張附卷可稽（見警卷第1 、13、25-26 頁）。是
    認被告乙○○上開自白與事實相符，可以採信。從而本件事
    證已明，被告乙○○之犯行洵足認定，應依法論科。
三、按刑法第321 條第1 項第2 款之規定將「門扇」、「牆垣」
    、「其他安全設備」並列，所謂「門扇」應專指門戶，即分
    隔住宅或建築物內外之出入口大門而言，所謂「牆垣」係指
    用土磚作成之性質者，所謂「其他安全設備」，指門扇、牆
    垣以外，依社會通常觀念足認為防盜之一切設備者（最高法
    院25年上字第4168號、45年台上字第210 號判例意旨參照）
    。本件被告行竊時所攀爬之鐵欄杆圍欄，自與土磚作成之「
    牆垣」屬性不同，且該鐵欄杆圍欄係環繞在被害人住處庭院
    周圍，並非分隔住宅或建築物內外之出入口大門，即不屬「
    門扇」，有上開現場照片4 張足稽（見警卷第25-26 頁），
    然該鐵欄杆圍欄既具有防閑之效用，依社會通常之觀念，乃
    維護安全之防盜設備，自屬「安全設備」無誤。次按刑法第
    321 條第1 項第2 款所稱「毀越」係指毀損或超越、越進而
    言，是以毀而不越或越而不毀，均得依該款加重竊盜罪處斷
    （最高法院22年上字第454 號判例、司法院院字第610 號解
    釋意旨參照）；再按事前同謀，事後分贓，並於實施犯罪之
    際，擔任在外把風，顯係以自己犯罪之意思而參與犯罪，即
    應認為共同正犯（司法院院字第2030號解釋可資參照）。是
    被告乙○○與共犯甲○○謀同共赴被害人住處，由共犯甲○○把風，並推由被告乙○○翻欄躍入庭院，而竊取植於該處
    之七里香得逞，其後並分贓變賣所得，應認其等所為確係共
    同踰越安全設備行竊無訛。
四、核被告乙○○所為，係犯刑法第321 條第1 項第2 款之加重
    竊盜罪。其與同案被告甲○○就上開犯行，有犯意聯絡與行
    為分擔，為共同正犯。爰審酌被告乙○○年值青壯，非無謀
    生能力，竟起意行竊為謀財之道，而不思以正當手段獲取所
    需，犯罪動機確屬可議；再被告乙○○行竊後旋即將盜贓物
    變現花罄，致被害人追索無著，並自承無力賠償被害人之損
    害（見本院98年3 月26日準備程序筆錄第2 頁），是其無端
    造成他人財物損失，犯罪結果影響不低；惟念及被告乙○○
    並無刑案前科，素行非劣，有其前案紀錄表、刑案資料查註
    紀錄表各1 份可考，且於案發後始終自白不諱，坦然面對司
    法，非無悔意，犯後態度尚可等一切情狀，量處如主文所示
    之刑，併諭知易科罰金之折算標準，以示懲儆。
據上論斷，應依刑事訴訟法第273 條之1 第1 項、第299 條第1
項前段，刑法第28條、第321 條第1 項第2 款、第41條第1 項前
段，判決如主文。
本案經檢察官陳啟能到庭執行職務
中    華    民    國    98    年      4    月    7    日
                  刑事第四庭  法  官  江振源
以上正本證明與原本無異
如不服本判決，應於判決送達後10日內向本院提出上訴書狀（應
附繕本），其未敘述上訴理由者，應於上訴期間屆滿後20日內補
提理由書狀於本院，上訴於臺灣高等法院高雄分院。
中    華    民    國    98    年     4     月        日
                              書記官  潘豐益
附錄本判決論罪科刑法條：
刑法第321條第2款：
犯竊盜罪而有左列情形之一者，處六月以上、五年以下有期徒刑
：
二  毀越門扇、牆垣或其他安全設備而犯之者。


司法院資訊處製作；財團法人民間司法改革基金會備份。
